臺灣士林地方法院刑事判決　　　　　　96年度易字第2124號
公　訴　人　臺灣士林地方法院檢察署檢察官
被　　　告　丙○○
　　　　　　乙○○
　　　　　　甲○○
上列被告等因竊盜案件，經檢察官提起公訴（96年度偵字第1186
5 號），而被告等於本院準備程序期日就被訴事實為有罪之陳述
，經裁定進行簡式審判程序，本院判決如下：
    主  文
丙○○、乙○○、甲○○結夥三人以上竊盜，各處有期徒刑陸月
，如易科罰金，均以新台幣壹仟元折算壹日。均緩刑年。
    事  實
一、甲○○見丁○○放置在臺北縣淡水鎮○○路300 號空地之鐵
    板2 片（各長3 米、寬1.5 米，價值共約新台幣3 萬元）無
    人看管，竟夥同丙○○、乙○○共同基於意圖為自己不法所
    有之犯意聯絡，於民國96年9 月20日上午7 時40分許，由甲○○駕駛車牌號碼472-RM大貨車，乙○○騎乘車牌號碼CQL-
    963 號重型機車搭載丙○○一同前往臺北縣淡水鎮○○路
    300 號旁，由甲○○在大貨車一旁操作機器吊桿，丙○○將
    吊桿上的鐵鉤鉤住鐵板讓甲○○將鐵板吊到大貨車上，乙○○則在旁負責把風，於甲○○將2 片鐵片吊上大貨車後，適
    為丁○○之員工黃忠明發覺而上前阻止，甲○○見狀後旋即
    駕駛大貨車搭載丙○○駛離現場，乙○○則騎乘CQL-963 號
    重型機車迅速離去。惟甲○○、丙○○在車上商議後覺得不
    妥又回頭將鐵板載回原處放置。嗣於96年9 月20日上午8 時
    30分甲○○駕駛上開大貨車搭載丙○○、乙○○欲前往三重
    市工地工作時，在臺北縣淡水鎮○○路與民生路口為警通報
    攔截圍捕到案。
二、案經丁○○訴由臺北縣政府警察局淡水分局報告臺灣士林地
    方法院檢察署檢察官偵查起訴。
    理  由
一、按簡式審判程序之證據調查，不受第159 條第1 項之限制，
    刑事訴訟法第273 條之2 定有明文，是依上開規定，於行簡
    式審判程序之案件，被告以外之人於審判外之陳述，除有其
    他不得作為證據之法定事由外，應認具有證據能力。查告訴
    人丁○○、證人黃忠明於警詢時之證述，雖均係被告以外之
    人於審判外之陳述，惟因本案採行簡式審判程序，復無其他
    不得做為證據之法定事由，揆諸首揭說明，應認均具有證據
    能力。
二、上揭時、地竊盜之犯罪事實，業據被告甲○○、丙○○、乙○○於本院審理中坦承不諱，核與告訴人丁○○於警詢時（
    見偵卷第17頁至第18頁）指訴情節相符，並經目擊證人黃忠
    明於警詢時（見偵卷第19頁至第21頁）證述明確，復有現場
    查獲照片6 幀（附於偵卷第33頁至第35頁）在卷可稽，足徵
    被告3 人之自白與事實相符，本案事證明確，被告3 人犯行
    均堪認定，應予論科。
三、按刑法上所謂結夥3 人以上係指有共同犯罪之故意，結為一
    夥而言。把風行為，在排除犯罪障礙，助成犯罪之實現，在
    合同意思範圍內分擔犯罪行為之一部，故亦係共同正犯而應
    計入結夥之內（最高法院72年度台上字第3201號判決意旨參
    照），本件被告乙○○負責把風之工作，加計入實施竊盜犯
    行之被告甲○○與陳興國，其結夥之人數已達3 人。故核被
    告3 人所為，均係犯刑法第321 條第1 項第4 款之結夥3人
    以上竊盜罪。又按刑法第321 條第1 項第4 款所稱結夥3人
    ，係以結夥全體俱有責任能力，及有犯意之人為構成要件，
    是結夥3 人以上竊盜，自應揭引刑法第28條之共犯規定，以
    為法理之基礎（最高法院91年度台上字第6075號判決意旨參
    照），被告3 人均共同實行竊盜行為，其3 人就前揭犯行，
    有犯意聯絡及行為分擔，應論以共同正犯。爰審酌被告甲○○、丙○○、乙○○3 人正值壯年，不思正途營生，竟鋌而
    走險，結夥3 人竊取他人財物，惟竊得財物業已返還被害人
    ，並其犯罪之動機、目的、所生危害、智識程度，與犯罪後
    坦承犯行，態度尚佳等一切情狀，分別量處如主文所示之刑
    ，並均諭知易科罰金之折算標準，以示懲儆。末查被告3 人
    前均未曾受有期徒刑以上刑之宣告，有臺灣高等法院被告3
    人之前案紀錄表各1 份在卷可參，其等因一時失慮，偶罹刑
    典，事後均已坦承犯行，深具悔意，堪認被告3 人經此刑之
    宣告後，應知警惕而無再犯之虞，本院因認暫不執行其刑為
    當，爰均依刑法第74條第1 項第1 款予以宣告緩刑3 年，用
    啟自新。
據上論斷，應依刑事訴訟法第273 條之1 第1 項、第299 條第1
項，刑法第28條、第321 條第1 項第4 款、第41條第1 項前段、
第74條第1 項第1 款，判決如主文。
本案經檢察官余秉甄到庭執行職務。
中　　華　　民　　國　　96　　年　　12　　月　　14　　日
                  刑事第六庭法  官  許永煌
以上正本證明與原本無異。
如不服本判決，應於收受送達後10日內向本院提出上訴書狀，其
未敘述上訴之理由者並得於提起上訴後20日內向本院補提理由書
（均須按他造當事人之人數附繕本）。
                            書記官  陳淑琪
中　　華　　民　　國　　96　　年　　12　　月　　14　　日
附錄本案論罪科刑法條全文：
中華民國刑法第321條
犯竊盜罪而有左列情形之一者，處6 月以上、5 年以下有期徒刑
：
一、於夜間侵入住宅或有人居住之建築物、船艦或隱匿其內而犯
    之者。
二、毀越門扇、牆垣或其他安全設備而犯之者。
三、攜帶兇器而犯之者。
四、結夥三人以上而犯之者。
五、乘火災、水災或其他災害之際而犯之者。
六、在車站或埠頭而犯之者。
前項之未遂犯罰之。
